臺灣高雄地方法院刑事判決　　　　　　　　　　　　　九十三年度簡上字第二七號
　　上　訴　人　臺灣高雄地方法院檢察署檢察官
　　被　　　告　丙○○
右列上訴人因被告竊盜案件，不服本院高雄簡易庭九十二年度簡字第五一九一號九十
二年八月十八日第一審判決（聲請簡易判決處刑案號：九十二年度偵字第二二六七八
號）提起上訴，及移
易判決處刑，改依通常程序為第一審之審判，判決如左：
    主  文
原判決撤銷。
丙○○連續攜帶兇器竊盜，處有期徒刑柒月。扣案Ｔ字型扳手壹支沒收之。
    事  實
一、丙○○基於意圖為自己不法所有之概括犯意，（一）於民國九十二年九月二日十
    時三十五分許，至設於高雄市○○區○○路二０五號之利豐小客車租賃有限公司
    ，承租車牌號碼ＸＸ─三０五八號之自用小客車上。丙○○租得該車後，因恐交
    通違規為警取締，乃基於基於意圖為自己不法所有之概括犯意，於九十二年九月
    三日凌晨二時許，在桃園縣中壢市○○路六六八巷三十號前，以徒手拔取方式，
    竊取甲○○所有車牌號碼八六八三─ＦＰ號自用小客車之牌照二面，得手後，將
    所竊得之牌照懸掛在所承租之自用小客車上使用，以逃避取締。丙○○嗣於九十
    二年九月十五日晚上九時許，駕駛該車違規停放在台北縣板橋市○○○路，被警
    拖吊而查獲，並扣得上述失竊之車牌二面。（二）丙○○復於九十二年十二月七
    日凌晨二時許，在高雄市○○區○○路一二六之二一號前，持客觀上足以對人之
    之身體造成重大危害而足為兇器之金屬製Ｔ型扳手一支，以該Ｔ字型扳手將機車
    電門鑰匙孔撬開之方式，竊取乙○○所有之車牌號碼ＹＶＧ─三五八號輕型機車
    一輛，得手後供己代步之用。迄於九十二年十二月九日十七時許，丙○○騎乘該
    機車行至高雄市小港區○○○路與中光路口時，為警當場查獲，並扣得被告所有
    供竊盜所用之Ｔ字扳手一支。
二、案經台北縣政府警察局板橋分局報告臺灣板橋地方法院檢察署呈請臺灣高等法院
    檢察署核令移轉暨高雄市政府警察局小港分局報告臺灣高雄地方法院檢察署檢察
    官偵查後聲請簡易判決處刑暨移送併辦。
    理  由
一、右揭事實業據被告丙○○於偵查中供認不諱，核與證人陳正淮、吳啟瑞於警訊所
    陳及證人乙○○於本院訊問時證訴之情節相符，並有車輛竊盜、車牌失竊個別查
    詢報表─查詢認可資料、租賃契約書、違規拖吊保管單各一紙及贓物認領保管收
    據三紙、照片四張附卷可稽，事證明確，被告犯行洵堪認定。
二、按刑法第三百二十一條第一項第三款所謂之兇器，其種類並無限制，凡客觀上足
    對人之生命、身體、安全構成威脅，具有危險性之兇器均屬之（最高法院七十九
    年台上字五二五三號判例參照）。而扣案之Ｔ字型扳手係金屬製品，業據被告丙
    ○○供述在卷，質地堅硬，被告丙○○帶其所有之該Ｔ字型扳手竊取被害人乙○
    ○所有之上開機車，客觀上對人之生命、身體、安全足以構成威脅，且有危險性
    ，自屬兇器之一種，核其上開（二）所為係犯刑法第三百二十一條第一項第三款
    之攜帶兇器竊盜罪；被告以徒手方式竊取被害人甲○○所有之上開自用小客車牌
    照，核其上開（一）所為係犯刑法第三百二十條第一項之普通竊盜罪。被告先後
    多次竊盜行為，時間緊接，犯罪構成要件相同，顯係基於概括犯意反覆為之，為
    連續犯，應依刑法第五十六條之規定論以情節較重之連續攜帶兇器竊盜罪，並加
    重其刑。而公訴人雖僅就如被告竊取自用小客車車牌部分之事實向本院聲請以簡
    易判決處刑，而就持Ｔ字型扳手竊取機車之事實並未聲請以簡易判決處刑，惟該
    部分之犯行既與聲請簡易判決部分之犯罪事實，有連續犯之裁判上一罪關係，自
    應為聲請簡易判決之效力所及，本院自得一併審理。
三、原審以本件被告丙○○罪證明確，予以論罪科刑，固非無見，惟原判決僅就被告
    所犯竊取自用小客車牌照部分之竊盜犯行加以審判，而未及就被告所為持Ｔ字型
    扳手竊取機車之竊盜犯行一併審理，尚有未洽，上訴人上訴意旨執此指摘原判決
    不當，為有理由，自應由本院將原判決予以撤銷改判。審酌被告年輕力壯，竟不
    思依循正途獲取財物，而連續竊取他人之汽車牌照及機車，對於社會治安危害非
    輕，惟惟念及被告所竊機車市值約僅有五百元，此經被害人乙○○陳明在卷，價
    值尚非鉅大，且均已追回減低被害人之損害，又被告犯罪後坦承犯行態度尚稱良
    好，等一切情狀，量處如主文所示之刑。至扣案之Ｔ字型扳手一支，均係被告所
    有供本件犯罪所用之物，業據被告於本院審理時供承無誤，應依刑法第三十八條
    第一項第二款規定併予宣告沒收。
四、按檢察官聲請以簡易判決處刑之案件，經法院認為有第四百五十一條之一第四項
    但書之情形者，應適用通常訴訟程序審判之，刑事訴訟法第四百五十二條定有明
    文；且對於簡易判決之上訴，準用刑事訴訟法第三編第一章及第二章之規定。管
    轄第二審之地方法院合議庭受理簡易判決上訴案件，應依通常程序審理。其認案
    件有刑事訴訟法第四百五十二條之情形者，應撤銷原判決，逕依通常程序為第一
    審判決，法院辦理刑事訴訟簡易程序案件應行注意事項第十四項亦有規定；查本
    案本院於審判中發現被告尚有其他具裁判上一罪即併案部分之犯罪事實，不宜量
    處六月以下之有期徒刑，足認檢察官之聲請簡易判決處刑為不適當，而有刑事訴
    訟法第四百五十一條之一第四項但書第二款之情形，依前揭法律規定，原審乃屬
    誤用簡易處刑程序，應由本院合議庭逕依通常程序審理後，而為第一審之判決，
    檢察官或被告如不服本判決，仍得於法定上訴期間內，向管轄之第二審法院提起
    上訴，附此敘明。
據上論斷，應依刑事訴訟法第四百五十五條之一第一項、第三項、第四百五十二條、
第四百五十一條之一第四項但書第二款、第三百六十九條第一項前段、第三百六十四
條、第二百九十九條第一項前段，第五十六條、第三百二十一條第一項第三款、第三
十八條第一項第二款，判決如主文。
本案經檢察官余將甄到庭執行職務。
中      華      民      國      九十三      年      三    月  三十一    日
                                  臺灣高雄地方法院刑事第十二庭
                                      審判長法官      張世賢
                                            法官      林韋岑
                                            法官      王啟明
右正本證明與原本無異。
如不服本判決，應於判決送達後十日內，向本院提出上訴狀。
                                            書記官    陳寰瑛
中    華    民    國      九十三      年      四      月      一      日
附錄所犯法條：
中華民國刑法第三百二十一條
 (加重竊盜罪)
犯竊盜罪而有左列情形之一者，處六月以上五年以下有期徒刑：
一  於夜間侵入住宅或有人居住之建築物、船艦，或隱匿其內而犯之者。
二  毀越門扇、牆垣或其他安全設備而犯之者。
三  攜帶兇器而犯之者。
四  結夥三人以上而犯之者。
五  乘火災、水災或其他災害之際而犯之者。
六  在車站或埠頭而犯之者。
前項之未遂罰之。
